<?xml version='1.0' encoding='utf-8'?>
<verb default="forfhuaraigh" disambig="">
  <verbalNoun default="forfhuarú" />
  <verbalAdjective default="forfhuaraithe" />
  <tenseForm default="forfhuaraigh" tense="Past" dependency="Indep" person="Base" />
  <tenseForm default="forfhuaraíomar" tense="Past" dependency="Indep" person="Pl1" />
  <tenseForm default="forfhuaraíodar" tense="Past" dependency="Indep" person="Pl3" />
  <tenseForm default="forfhuaraíodh" tense="Past" dependency="Indep" person="Auto" />
  <tenseForm default="forfhuaraigh" tense="Past" dependency="Dep" person="Base" />
  <tenseForm default="forfhuaraíomar" tense="Past" dependency="Dep" person="Pl1" />
  <tenseForm default="forfhuaraíodar" tense="Past" dependency="Dep" person="Pl3" />
  <tenseForm default="forfhuaraíodh" tense="Past" dependency="Dep" person="Auto" />
  <tenseForm default="forfhuaraíodh" tense="PastCont" dependency="Indep" person="Base" />
  <tenseForm default="forfhuaraínn" tense="PastCont" dependency="Indep" person="Sg1" />
  <tenseForm default="forfhuaraíteá" tense="PastCont" dependency="Indep" person="Sg2" />
  <tenseForm default="forfhuaraímis" tense="PastCont" dependency="Indep" person="Pl1" />
  <tenseForm default="forfhuaraídís" tense="PastCont" dependency="Indep" person="Pl3" />
  <tenseForm default="forfhuaraítí" tense="PastCont" dependency="Indep" person="Auto" />
  <tenseForm default="forfhuaraíodh" tense="PastCont" dependency="Dep" person="Base" />
  <tenseForm default="forfhuaraínn" tense="PastCont" dependency="Dep" person="Sg1" />
  <tenseForm default="forfhuaraíteá" tense="PastCont" dependency="Dep" person="Sg2" />
  <tenseForm default="forfhuaraímis" tense="PastCont" dependency="Dep" person="Pl1" />
  <tenseForm default="forfhuaraídís" tense="PastCont" dependency="Dep" person="Pl3" />
  <tenseForm default="forfhuaraítí" tense="PastCont" dependency="Dep" person="Auto" />
  <tenseForm default="forfhuaraíonn" tense="PresCont" dependency="Indep" person="Base" />
  <tenseForm default="forfhuaraím" tense="PresCont" dependency="Indep" person="Sg1" />
  <tenseForm default="forfhuaraímid" tense="PresCont" dependency="Indep" person="Pl1" />
  <tenseForm default="forfhuaraítear" tense="PresCont" dependency="Indep" person="Auto" />
  <tenseForm default="forfhuaraíonn" tense="PresCont" dependency="Dep" person="Base" />
  <tenseForm default="forfhuaraím" tense="PresCont" dependency="Dep" person="Sg1" />
  <tenseForm default="forfhuaraímid" tense="PresCont" dependency="Dep" person="Pl1" />
  <tenseForm default="forfhuaraítear" tense="PresCont" dependency="Dep" person="Auto" />
  <tenseForm default="forfhuaróidh" tense="Fut" dependency="Indep" person="Base" />
  <tenseForm default="forfhuaróimid" tense="Fut" dependency="Indep" person="Pl1" />
  <tenseForm default="forfhuarófar" tense="Fut" dependency="Indep" person="Auto" />
  <tenseForm default="forfhuaróidh" tense="Fut" dependency="Dep" person="Base" />
  <tenseForm default="forfhuaróimid" tense="Fut" dependency="Dep" person="Pl1" />
  <tenseForm default="forfhuarófar" tense="Fut" dependency="Dep" person="Auto" />
  <tenseForm default="forfhuaródh" tense="Cond" dependency="Indep" person="Base" />
  <tenseForm default="forfhuaróinn" tense="Cond" dependency="Indep" person="Sg1" />
  <tenseForm default="forfhuarófá" tense="Cond" dependency="Indep" person="Sg2" />
  <tenseForm default="forfhuaróimis" tense="Cond" dependency="Indep" person="Pl1" />
  <tenseForm default="forfhuaróidís" tense="Cond" dependency="Indep" person="Pl3" />
  <tenseForm default="forfhuarófaí" tense="Cond" dependency="Indep" person="Auto" />
  <tenseForm default="forfhuaródh" tense="Cond" dependency="Dep" person="Base" />
  <tenseForm default="forfhuaróinn" tense="Cond" dependency="Dep" person="Sg1" />
  <tenseForm default="forfhuarófá" tense="Cond" dependency="Dep" person="Sg2" />
  <tenseForm default="forfhuaróimis" tense="Cond" dependency="Dep" person="Pl1" />
  <tenseForm default="forfhuaróidís" tense="Cond" dependency="Dep" person="Pl3" />
  <tenseForm default="forfhuarófaí" tense="Cond" dependency="Dep" person="Auto" />
  <moodForm default="forfhuaraíodh" mood="Imper" person="Base" />
  <moodForm default="forfhuaraím" mood="Imper" person="Sg1" />
  <moodForm default="forfhuaraigh" mood="Imper" person="Sg2" />
  <moodForm default="forfhuaraímis" mood="Imper" person="Pl1" />
  <moodForm default="forfhuaraígí" mood="Imper" person="Pl2" />
  <moodForm default="forfhuaraídís" mood="Imper" person="Pl3" />
  <moodForm default="forfhuaraítear" mood="Imper" person="Auto" />
  <moodForm default="forfhuaraí" mood="Subj" person="Base" />
  <moodForm default="forfhuaraímid" mood="Subj" person="Pl1" />
  <moodForm default="forfhuaraítear" mood="Subj" person="Auto" />
</verb>
